臺灣臺北地方法院刑事判決　　　　　　 96年度交訴字第100號
公　訴　人　臺灣臺北地方法院檢察署檢察官
被　　　告　乙○○
上列被告因公共危險等案件，經檢察官提起公訴（96年度調偵字
第672 號），因被告於準備程序中就犯罪事實為有罪之陳述，經
本院合議庭裁定由受命法官獨任進行簡式審判程序審理，本院判
決如下：
    主  文
乙○○服用酒類，不能安全駕駛動力交通工具而駕駛，處有期徒
刑貳月，減為有期徒刑壹月；又因過失傷害人，處有期徒刑肆月
，減為有期徒刑貳月；又駕駛動力交通工具肇事，致人受傷而逃
逸，處有期徒刑拾月，減為有期徒刑伍月。應執行有期徒刑柒月
。緩刑參年。
    事  實
一、乙○○前因公共危險案件，於民國95年11月2 日經臺灣臺北
    地方法院檢察署檢察官以95年度偵字第20564 號為緩起訴處
    分確定，緩起訴期間為95年11月2日至96年11月1日，現仍於
    緩起訴期間（未構成累犯），仍不知悔改，於96年3 月24日
    凌晨，在臺北市○○○路附近餐廳飲用酒類後，已不能安全
    駕駛，竟仍駕駛車牌8B-2501 號自用小客車，沿臺北市中山
    區○○○路由北往南方向行駛，於同日凌晨4 時20分許，行
    經同市區○○○路與長春路口左轉時，因不勝酒力，而與沿
    同市區○○路由東往西方向行駛於第二車道，由甲○○所駕
    駛車牌UY3-653 號之輕型機車發生撞擊，甲○○因而人車倒
    地，受有右側脛骨骨折、左側肱股骨折、左側鎖骨骨折、頭
    部外傷、創傷性腦膜下出血之傷害。乙○○肇事後，竟未報
    警、救護傷者或為任何適當之處置，旋即駕車逃逸，嗣經警
    循線查獲，並以酒精濃度測定器測得其呼氣所含酒精濃度達
    每公升0.61毫克，始查知上情。
二、案經被害人甲○○告訴及臺北市政府警察局中山分局報告臺
    灣臺北地方法院檢察署檢察官偵查起訴。
    理  由
一、證據能力：
    本件被告乙○○對於檢察官起訴書證據清單所提證據資料之
    證據能力均不加以爭執，而本院審酌各該證言、書面作成時
    之情況，認為亦屬適當，則該等證據資料自有證據能力，合
    先敘明。
二、認定犯罪事實之證據與理由：
    上揭事實，業據被告於本院審理時坦承不諱，核與證人即告
    訴人甲○○、當時坐於被告車上之乘客陳芓、游書薇於警
    詢時證述之情節均相符；而臺北市車輛行車事故鑑定委員會
    亦認定本件交通事故之發生，其肇事原因為被告紅燈右轉、
    酒精濃度超過規定標準駕車，告訴人則無駕車過失之情況；
    此外，復有馬偕紀念醫院診斷證明書、臺北市政府警察局交
    通警察大隊交通事故查訪報告表、道路交通事故現場圖、道
    路交通事故補充資料表、交通事故談話紀錄表、分析研判表
    、酒精濃度測試值表、生理平衡檢測表、刑法第185條之3案
    件測試觀察記錄表、臺北市政府警察局舉發違反道路交通管
    理事件通知單等件在卷可稽，足徵被告任意性之自白核與事
    實相符。是本件事證明確，被告犯行堪以認定，應予依法論
    科。
三、論罪科刑之法律適用：
  (一)查被告服用酒類後，不能安全駕駛車輛而駕駛之行為，核其
    所為係犯刑法第185條之3之服用酒類，不能安全駕駛動力交
    通工具而駕駛罪。又其因過失致告訴人受傷之行為，核其所
    為係犯同法第284條第1項前段之過失傷害罪。再者，其於肇
    事後，未留下救助告訴人，旋即逃離現場之行為，核係犯刑
    法第185條之4之肇事逃逸罪。其所犯上開三罪間，犯意各別
    ，罪名不同，應分論併罰之。
  (二)按汽車駕駛人酒醉駕車，因而致人受傷，應負刑事責任者，
    依道路交通管理處罰條例第86條第1 項之規定，應加重其刑
    。查被告係飲用酒類後，不能安全駕駛車輛而駕駛，並過失
    致人受傷，業據認定如前，揆諸上開說明，過失傷害部分應
    依道路交通管理處罰條例第86條第1項之規定加重其刑。
  (三)爰審酌：酒後駕車之危害及酒後不應駕車之觀念，已透過政
    令宣導及各類媒體廣為介紹傳達各界週知多年，且被告曾因
    酒後駕車經檢察官緩起訴，現仍在緩起訴期間內，顯見被告
    對於酒後不能駕車，及酒醉駕車之危險性，應較一般人有更
    為深刻之認識，竟在已不能安全駕駛之情況下酒醉駕車，又
    紅燈右轉行駛，肇致本件車禍，於肇事後亦未施以救助，旋
    即逃逸，因此對被害人及其家屬造成重大之損害，以及被告
    於本院審理時已能坦承犯行，並已與告訴人達成和解，除當
    庭賠償現金新台幣（下同）41萬6,000元外，尚應按月給付1
    萬元合計31萬元，取得告訴人之宥恕，顯有悔意之犯後態度
    等一切情狀，分別量處如主文所示之刑。又被告行為時係在
    96年4 月24日以前，且其本案宣告刑為有期徒刑1年6月以下
    ，爰依中華民國96年罪犯減刑條例第2條第1項第3款、第3條
    、第7條、第9條、第10條之規定，各減其宣告刑二分之一如
    主文所示，並定其應執行刑。
  (四)緩刑：查被告未曾因故意犯罪受有期徒刑以上刑之宣告，此
    有臺灣高等法院被告全國前案紀錄表在卷可參，且被告犯後
    業已與告訴人達成民事賠償，告訴人並同意給予改過自新之
    機會，則被告因一時失慮致罹罪章，經此偵、審程序之教訓
    ，應知所警惕而無再犯之虞，而公訴人亦同意予以緩刑之宣
    告，本院因認公訴人所同意給予緩刑3 年之宣告為適當，爰
    併予宣告緩刑3年，以勵自新。
據上論斷，應依刑事訴訟法第273條之1 第1項、第299條第1項前
段，刑法第185條之3、第284條第1項前段、第185條之4、第51條
第5款、第74條第1項第1款，道路交通管理處罰條例第86條第1項
，刑法施行法第1條之1，中華民國96年罪犯減刑條例第2條第1項
第3款、第3條、第7條、第9條、第10條第1項，判決如主文。
本案經檢察官高怡修到庭執行職務。
中　　華　　民　　國　　96　　年　　10　　月　　22　日
                        交通法庭      法　官  林孟皇
本正本證明與原本無異。
如不服本判決，應於判決送達後10日內向本院提出上訴狀（應抄
附繕本）。告訴人或被害人如對於本判決不服者，應具備理由請
求檢察官上訴，其上訴期間之計算係以檢察官收受判決正本之日
期為準。
                                      書記官  宋德華
中　　華　　民　　國　　96　　年　　10　　月　　22　日
附錄本案論罪科刑法條全文：
中華民國刑法第185條之3（重大違背義務致交通危險罪）
服用毒品、麻醉藥品、酒類或其他相類之物，不能安全駕駛動力
交通工具而駕駛者，處一年以下有期徒刑、拘役或三萬元以下罰
金。
中華民國刑法第284條（過失傷害罪）
因過失傷害人者，處六月以下有期徒刑、拘役或五百元以下罰金
；致重傷者，處一年以下有期徒刑、拘役或五百元以下罰金。
從事業務之人，因業務上之過失傷害人者，處一年以下有期徒刑
、拘役或一千元以下罰金；致重傷者，處三年以下有期徒刑、拘
役或二千元以下罰金。
中華民國刑法第185條之4（肇事遺棄罪）
駕駛動力交通工具肇事，致人死傷而逃逸者，處六月以上五年以
下有期徒刑。
